【裁判字號】    99,交聲,235
【裁判日期】    991115
【裁判案由】    違反道路交通管理處罰條例
【裁判全文】
臺灣宜蘭地方法院交通事件裁定         99年度交聲字第235號
移送機關    交通部公路總局臺北區監理所宜蘭監理站
異  議  人  甲○○
上列異議人因違反道路交通管理處罰條例案件，對於交通部公路
總局臺北區監理所宜蘭監理站於民國99年9月7日所為之處分（宜
監字第裁43-U00000000號）聲明異議，本院裁定如下：
    主  文
異議駁回。
    理  由
一、移送機關處分意旨略以：異議人所有車牌號碼SD8-232號輕
    型機車，於民國99年7月31日下午3時10分許行經宜蘭縣羅東
    鎮○○○路平交道，因警鈴已響、閃光燈已顯示，遮斷器開
    始放下，仍強行闖越平交道違規，為內政部警政署鐵路警察
    局第四警務段羅東派出所員警以鐵警行字第U00000000號通
    知單舉發，交通部公路總局臺北區監理所宜蘭監理站遂依道
    路交通管理處罰條例第54條第1款、第63條第1項第3款及第2
    4條第1項第4款規定，裁處新台幣（下同）10,000元之罰鍰
    ，記違規點數3點，並施以道路交通安全講習。
二、異議意旨略以：異議人當日行經上開平交道時，未注意閃光
    號誌，忽聞警鈴聲，因自覺已在平交道上，只好迅速通過，
    經過平交道200公尺後，始遭警員攔下要求回到現場，惟當
    時並未看到警察，何來公文所稱「鳴笛指揮停車」之情；再
    員警追了200公尺險象環生，若因此發生事故何人負責；值
    勤員警於取締交通違規時應光明正大立於定點指揮，不應躲
    藏在視線不明處，以確保民眾生命安全；且當場攔停舉發之
    採證照片乃其配合員警回到現場時被偷拍的，並非事情發生
    當下所攝，為此聲明異議，請求給予適切處分等語。
三、按道路交通安全規則第104條第3款規定：「汽車行駛中，駕
    駛人看到鐵路平交道標誌或標線後，應即將速度減低至時速
    15公里以下，接近平交道時，應依下列規定：二、鐵路平交
    道設有警鈴及閃光號誌者，警鈴已響，閃光號誌已顯示，駕
    駛人應暫停俟火車通過後，看、聽鐵路兩方確無火車駛來，
    始得通過。如警鈴未響，閃光號誌未顯示，仍應看、聽鐵路
    兩方無火車駛來，始得通過。」；次按「汽車駕駛人，駕車
    在鐵路平交道有下列情形之一者，處新臺幣6,000元以上12,
    000元以下罰鍰。因而肇事者，並吊銷其駕駛執照：一、不
    遵守看守人員之指示，或遮斷器開始放下，或警鈴已響、閃
    光號誌已顯示，仍強行闖越。」道路交通管理處罰條例第54
    條第1款亦定有明文。
四、查本件異議人固坦承有騎乘上開輕型機車於上開違規時間行
    經該違規地點之事實，惟否認有闖越平交道之違規行為，並
    辯稱：當時伊有跟警員說伊趕時間沒有注意到紅燈已閃而直
    接通過，伊到平交道才聽到警鈴響起，乃迅速通過，通過時
    沒有發現警察，是騎到後面200公尺後才聽到警察叫伊，說
    伊闖平交道，要伊回到現場；伊不知道自己到底有沒有違規
    ，因為在趕時間，也沒有注意到平交道紅燈在閃，就趕快過
    去云云。惟查，關於本件舉發之過程，依證人即舉發員警李
    秩丞於本院結證稱：當天伊在羅東鎮○○○路平交道的山側
    執行交通勤務，當時平交道警鈴已響起，燈也與警鈴同時開
    始閃爍，約過7秒後遮斷桿開始啟動放下，此時伊看到1部違
    規機車由海側往山側闖越平交道，於是騎警用機車追上去，
    請異議人到取締現場，並在取締路段開單，該處伊裝有攝影
    機，違規舉發照片是伊裝設於值勤地點及鄰近大樓2樓之攝
    影機所拍攝的等語（參見本院卷第18頁99年10月14日訊問筆
    錄）；並有內政部警政署鐵路警察局第四警務段99年8月13
    日鐵四警行字第0990003481號函文所附照片共6幀在卷可稽
    （參見本院卷第11頁）。參以舉發員警到庭以具結擔保供述
    之真實性，加以與異議人素不相識，又無嫌隙，應無攀誣異
    議人之理，自不得僅以證人為本件開單告發之警員而全盤抹
    煞其為訴訟上證人之資格，其證言自得採為本院裁判之依據
    。且依上開違規舉發照片所示，異議人確有於閃光號誌已顯
    示、遮斷器已開始放下後，仍騎乘上開機車闖越平交道之違
    規事實，且對照與異議人同時駛至該平交道之機車騎士，於
    該路口前即已因警告號誌啟動而停車。雖異議人所辯通過平
    交道時未看見警員、警員係偷拍照片等詞，蓋異議人領有合
    格駕駛執照，對各項交通規則理應熟知並確實遵守，守法之
    國民應深知交通法律、法規之制訂，不能以警員是否在該處
    值勤而決定是否遵守，否則法律即形同虛設，道路交通秩序
    將無以維繫，是異議人上開辯詞顯不足採。本件異議人車輛
    於行經平交道前，未依上開規定於警鈴已響閃光號誌已顯示
    時暫停等待火車通過，仍繼續行駛闖越平交道之違規事實可
    堪認定。
五、綜上所述，異議人所有車輛確有於警鈴已響、閃光號誌已顯
    示時仍闖越平交道之違規行為。從而，移送機關依道路交通
    管理處罰條例第54條第1款、第63條第1項第3款及第24條第1
    項第4款之規定裁處罰鍰10,000元，記違規點數3點，並施以
    交通安全講習核無不合。本件聲明異議為無理由，應予駁回
    。
據上論斷，應依道路交通事件處理辦法第18條，裁定如主文。
中    華    民    國    99    年    11    月    15    日
                  交通法庭  法  官  辜漢忠
以上正本證明與原本無異。
如不服本裁定，應於裁定送達後5日內，向本院提出抗告狀。（
應附繕本）
                            書記官  林詩綺
中    華    民    國    99    年    11    月    15    日

司法院資訊處製作；財團法人民間司法改革基金會備份。
